ro-RO: Casă și grădină > Iluminat > Becuri: Becuri compacte fluorescente; Tuburi fluorescente; Becuri cu halogen; Becuri cu descărcare de mare intensitate; Becuri incandescente; Becuri cu LED
en: Home & Garden > Lighting > Light Bulbs: Compact Fluorescent Lamps; Fluorescent Tubes; Halogen Light Bulbs; High-Intensity Discharge Light Bulbs; Incandescent Light Bulbs; LED Light Bulbs
vi: Nhà và vườn > Đèn chiếu sáng > Bóng đèn: Bóng đèn huỳnh quang compact; Đèn huỳnh quang; Bóng đèn halogen; Bóng đèn cao áp; Đèn sợi đốt; Bóng đèn LED
sv: Hem och trädgård > Belysning > Glödlampor: Kompakta lysrör; Lysrör; Halogenlampor; Högintensiva urladdningslampor; Glödlampor med glödtråd; LED-glödlampor
pl: Dom i ogród > Oświetlenie > Żarówki: Świetlówki kompaktowe; Świetlówki; Żarówki halogenowe; Żarówki wyładowcze o dużej intensywności; Żarówki tradycyjne; Żarówki diodowe
cs: Dům a zahrada > Osvětlení > Žárovky a svítivky: Kompaktní zářivky; Zářivky; Halogenové žárovky; Vysoce intenzivní výbojkové žárovky; Žárovky; LED svítivky
de: Heim & Garten > Beleuchtung > Leuchtmittel: Kompaktleuchtstofflampen; Leuchtstoffröhren; Halogenlampen; Hochdruckentladungslampen; Glühlampen; LED-Leuchtmittel
sl-SI: Dom in vrt > Razsvetljava > Sijalke: Kompaktne fluorescenčne sijalke; Fluorescenčne cevi; Halogenske žarnice; Visokointenzivne žarnice; Žarnice z žarilno nitko; LED sijalke
pt-PT: Casa e jardim > Iluminação > Lâmpadas: Lâmpadas fluorescentes compactas; Lâmpadas fluorescentes; Lâmpadas de halogéneo; Lâmpadas de descarga de alta intensidade; Lâmpadas incandescentes; Lâmpadas LED
tr: Ev ve Bahçe > Aydınlatma > Ampuller: Kompakt Floresan Lambalar; Floresan Çubuklar; Halojen Ampuller; Yüksek Yoğunluklu Deşarj (HID) Ampuller; Akkor Ampuller; LED Ampuller
zh-TW: 居家和庭園 > 照明 > 燈泡: 省電燈泡; 日光燈; 鹵素燈泡; 高強度氣體放電燈泡; 白熾燈; LED 燈泡
pt-BR: Casa e jardim > Iluminação > Lâmpadas: Lâmpadas fluorescentes compactas; Lâmpadas fluorescentes; Lâmpadas halógenas; Lâmpadas de descarga de alta intensidade; Lâmpadas incandescentes; Lâmpadas de LED
ja: ホーム・ガーデン > 照明 > 電球: CFL; 蛍光灯; ハロゲン電球; 高輝度放電電球; 白熱電球; LED電球
ko: 가정/원예 용품 > 조명 > 전구: 콤팩트 형광등; 형광등; 할로겐 전구; 고강도 방전 전구; 백열전구; LED 전구
lt-LT: Namai ir sodas > Apšvietimas > Lemputės: Kompaktiškos fluorescencinės lemputės; Fluorescenciniai vamzdeliai; Halogeninės lemputės; Didelio intensyvumo išlydžio lemputės; Kaitinamosios lemputės; Šviesos diodų lemputės
ru: Дом и сад > Освещение > Лампочки: Компактные люминесцентные лампы; Линейные люминесцентные лампы; Галогенные лампы; Лампы накаливания высокой интенсивности; Лампы накаливания; Светодиодные лампы
bg-BG: Дом и градина > Осветление > Електрически крушки: Компактни луминесцентни лампи; Флуоресцентни тръби; Халогенни крушки; Газоразрядни лампи с висок интензитет; Крушки с нажежаема жичка; LED електрически крушки
fr: Maison et jardin > Éclairage > Ampoules: Lampes fluorescentes compactes; Tubes fluorescents; Ampoules halogènes; Ampoules à décharge à haute intensité; Ampoules incandescentes; Lampes à LED
es: Casa y jardín > Iluminación > Bombillas: Lámparas fluorescentes compactas; Tubos fluorescentes; Bombillas halógenas; Bombillas de descarga de alta intensidad; Bombillas incandescentes; Bombillas con diodos led
th: บ้านและสวน > ไฟ > หลอดไฟ: หลอดคอมแพคฟลูออเรสเซนต์; หลอดฟลูออเรสเซนท์; หลอดไฟฮาโลเจน; หลอดไฟปล่อยประจุความเข้มสูง; หลอดไส้; หลอด LED
el: Σπίτι & κήπος > Φωτισμός > Λαμπτήρες φωτισμού: Συμπαγείς λαμπτήρες φθορισμού; Σωλήνες φθορισμού; Λαμπτήρες αλογόνου; Λαμπτήρες εκκένωσης υψηλής έντασης (HID); Λαμπτήρες πυρακτώσεως; Λαμπτήρες LED
sk-SK: Dom a záhrada > Osvetlenie > Žiarovky: Kompaktné žiarivky; Lineárne žiarivky; Halogénové žiarovky; Vysokofrekvenčné výbojkové žiarovky; Žiarovky; LED žiarovky
zh-CN: 家居与园艺 > 照明设备 > 电灯泡: 节能灯/紧凑型荧光灯; 日光灯管/荧光灯管; 卤素灯泡; 高强度气体放电灯泡; 白炽灯泡; LED 灯泡
da: Hjem og have > Belysning > Elpærer: Elsparepærer; Lysstofrør; Halogenpærer; Udladningspærer med høj intensitet; Glødepærer; LED-pærer
hu: Otthon és kert > Világítás > Izzók: Kompakt fluoreszkáló csövek; Fluoreszkáló csövek; Halogén izzók; Nagy teljesítményű kisülőlámpák; Izzólámpák; LED izzólámpák
nb: Hjem og hage > Lyssetting > Lyspærer: Kompakte selvlysende lamper; Selvlysende rør; Halogenpærer; Høyintensitets utladningslyspærer; Glødepærer; LED-lyspærer
fi: Koti ja puutarha > Valaistus > Polttimot: Energiansäästölamput; Loisteputket; Halogeenipolttimot; Suurtehopurkauspolttimot; Hehkulamput; LED-polttimot
it: Casa e giardino > Illuminazione > Lampadine: Lampade fluorescenti compatte; Tubi fluorescenti; Lampadine alogene; Lampadine a scarica ad alta intensità; Lampadine a incandescenza; Lampadine LED
nl: Huis en tuin > Verlichting > Lichtbronnen: Compacte fluorescentielampen; Tl-buizen; Halogeenlampen; Hogedrukontladingslampen; Gloeilampen; LED-lampen
hr-HR: Dom i vrt > Rasvjeta > Žarulje: Štedne žarulje; Fluorescentne cijevi; Halogene žarulje; Žarulje visokog intenziteta s izbijanjem; Žarulje sa žarnom niti; LED žarulje